Guide to the Sozialistisches Büro Publications, 1969-1983
Department of Special Collections
Sozialistisches Büro Publications,
1969-1983
Special Collections M0914
Sozialistisches Büro.
6 linear ft.
Stanford University. Libraries. Dept. of Special Collections and University Archives.
Administrative Information
Access Restrictions
None.
Provenance
Purchased, 1997.
History
West German protest group which published the left wing journal "Links - Sozialistische Zeitung" as well as numerous pamphlets, handouts, and propaganda leaflets.
Scope and Content
240 volumes arranged by subject and date, as well as about 300 pieces of ephemera arranged by date.
Container List
- V E R Z E I C H N I S sämtlicher Publikationen (Bücher und Broschüren) 1969-1983
  - Informationsdienst des Sozialistischen Lehrerbundes
    - Heft 1: Linke Lehrer organisieren sich... (September 1969),52 Seiten (Box 1)
    - Heft 2: Konsolidierung von Arbeitskreisen im SLB-Frankfurt... (Januar 1970),26 Seiten (Box 1)
    - Heft 3: Bemerkungen zur inhältlichen und formalen Struktur... (Mai 1970),26 Seiten (Box 1)
    - Heft 4: Arbeitstagung zur Information und Diskussion ... (Oktober 1970),34 Seiten (Box 1)
    - Heft 5: Vorbesprechung von SLB-Mitgliedern ... (März 1971),43 Seiten (Box 1)
    - Heft 6: Protokolle der Arbeitstagung (Juni 1971),39 Seiten (Box 1)
    - Heft 7: Operationalisierte Lernziele ... (Oktober 1971),29 Seiten (Box 1)
    - Heft 8: Einladung zur Arbeitstagung sozialistischer Lehrer... (Dezember 1971),23 Seiten (Box 1)
    - Heft 9: 2 Schulkonflikte. Eine Dokumentation (Januar 1972),30 Seiten (Box 1)
    - Heft 10: Dokumentation zur 2. überregionalen Arbeitstagung... (März 1972)36 Seiten (Box 1)
    - Heft 11: Aufruf zur überregionalen Organisierung im SLB (September 1972),24 Seiten (Box 1)
    - Heft 12: Beiträge aus bisher erschienenen Infos (Dezember 1972),96 Seiten (Box 1)
    - Heft 13: Grundschule (Januar 1973),64 Seiten (Box 1)
    - Heft 14: Gesamtschule (Mai 1973),72 Seiten (Box 1)
    - Heft 15: Berufsschule (Oktober 1973),80 Seiten (Box 1)
    - Heft 16: Gewerkschaft Erziehung und Wissenschaft (Januar 1974),88 Seiten (Box 1)
    - Heft 17: Hauptschule (Mai 1974),64 Seiten (Box 1)
    - Heft 18: Zur neuen Funktion des Info ... (Juli 1974),48 Seiten (Box 1)
    - Heft 19: Zur SLB-Thesendiskussion ... (Oktober 1974),48 Seiten (Box 1)
    - Heft 20: GEW: Zur Situation in Berlin ... (Januar 1975),64 Seiten (Box 1)
    - Heft 21: GEW: Vorstandspolitik... (März 1975),56 Seiten (Box 1)
    - Heft 22: GEW: 1 Jahr nach Mainz ... (Mai 1975),48 Seiten (Box 1)
    - Heft 23: Arbeit in Lehrerzentren... (Oktober 1975),72 Seiten (Box 1)
    - Heft 24: Innergewerkschaftliche Demokratie? ... (Dezember 1975),48 Seiten (Box 1)
    - Heft 25: Thesen zur Situation und Aufgabe sozialistischer Lehrer (Februar 1976),64 Seiten (Box 1)
    - Heft 26: Pfingstkongreß des SB ... (Oktober 1976),104 Seiten (Box 2)
    - Heft 27: Lehrerausbildung (Dezember 1976),120 Seiten (Box 2)
    - Heft 28: Gewerkschaft Erziehung und Wissenschaft (Februar 1977),80 Seiten (Box 2)
    - Heft 29: Lehrerzentren (Juni 1977),64 Seiten (Box 2)
    - Heft 30: Schülerbewegung (Juli 1977),64 Seiten (Box 2)
    - Heft 31: Schulalltag (Oktober 1977),72 Seiten (Box 2)
    - Heft 32: GEW-Gewerkschaftstag ... (März 1978),64 Seiten (Box 2)
    - Heft 33: Schulreform (Mai 1978),88 Seiten (Box 2)
    - Heft 34: Alternative Pädagogik (September 1978),64 Seiten (Box 2)
    - Heft 35: Umgang mit Faschismus (Dezember 1978),104 Seiten (Box 2)
    - Heft 36: Sozialistische Lehrer und Gewerkschaft (April 1979),80 Seiten (Box 2)
    - Heft 37: Alternativpädagogik Kontrovers (Juli 1979),80 Seiten (Box 2)
    - Heft 38: Alltägliche Schulflucht (Oktober 1979),80 Seiten (Box 2)
    - Heft 39: Sonderschule (Dezember 1979),80 Seiten (Box 2)
    - Heft 40: Kindheit und Lernen (März 1980),88 Seiten (Box 2)
    - Heft 41: Ausländer im deutschen Schul(un)wesen (Juni 1980),112 Seiten (Box 2)
    - Heft 42: Gesamt- oder Alternativschule? (Februar 1981),72 Seiten (Box 2)
    - Heft 43: Schülervertretung (Juni 1981),88 Seiten (Box 2)
  - Reihe Roter Pauker Materialien zur Unterrichtspraxis
    - Heft 1 (ohne Nummer): Verhaltenssteuerung - Abweichendes Verhalten (Juli 1971),98 Seiten (Box 2)
    - Heft 2 (ohne Nummer): Unterrichtseinheit Arbeit (Dezember 1971),88 Seiten (Box 2)
    - Heft 3 (ohne Nummer): Materialien zum Berufsverbot (März 1972),72 Seiten (Box 2)
    - Heft 4: Lehrlingsausbildung in der Bundesrepublik (November 1973),56 Seiten (Box 2)
    - Heft 5: Materialien zur Arbeitsfeldanalyse des Lehrerberufs (Oktober 1974),72 Seiten (Box 2)
    - Heft 6: Unterrichtseinheit Lateinamerika (April 1973),64 Seiten (Box 2)
    - Heft 7: Materialien zur Geschichte der politischen Lehrerbewegung I (Juni 1973),64 Seiten (Box 3)
    - Heft 8: Materialien zur Schulbuchproduktion (Oktober 1973),64 Seiten (Box 3)
    - Heft 9: Unterrichtseinheit Bundeswehr und Rüstung in der BRD (Dezember 1973),96 Seiten (Box 3)
    - Heft 10: Unterrichtseinheit Arbeiterliteratur (Juni 1974),74 Seiten (Box 3)
    - Heft 11: Modellversuche zur Sexualerziehung (August 1974),64 Seiten (Box 3)
    - Heft 12: Zur Geschichte der Lehrerbewegung (September 1974),112 Seiten (Box 3)
    - Heft 13: Unterrichtseinheit Indianer (Februar 1975),64 Seiten (Box 3)
    - Heft 14: Zur Geschichte der Lehrerbewegung (Juni 1975),80 Seiten (Box 3)
    - Heft 15: Medienpraxis: Öffentlichkeit für Schüler und Lehrlinge! (Juli 1978),104 Seiten (Box 3)
    - Heft 16: Schüleröffentlichkeit (Januar 1979),72 Seiten (Box 3)
    - Heft 17: Rollenspiele im Chemieunterricht (Januar 1980),96 Seiten (Box 3)
    - Heft 18: Entdeckung und ihre Folgen (Juni 1980),152 Seiten (Box 3)
  - Reihe Betrieb und Gewerkschaft
    - Praxis und Theorie gewerkschaftlicher Lehrlingspolitik (April 1971),206 Seiten (Box 5)
    - Lehrlingskampf in den Betrieben (September 1971),72 Seiten (Box 5)
    - Gewerkschaftliche Vertrauensleute für eine antikapitalistische Betriebsstrategie (Juni 1972),56 Seiten (Box 5)
    - Ausländische Arbeiter und Klassenkampf (Juli 1972),80 Seiten (Box 5)
    - Betriebsratswahl Merck 1972(Juli 1972), 108 Seiten (Box 5)
    - Gewerkschaften heute - Ordnungsfaktor oder Gegenmacht? (Dezember 1973),90 Seiten (Box 5)
    - Politisches Ende der EVA? (Dezember 1973),40 Seiten (Box 5)
    - Redaktionskollektiv "express": Spontane Streiks 1973.Krise der Gewerkschaftspolitik (Januar 1974), 160 Seiten (Box 5)
    - Hoss/Mühleisen/D'Andrea: Vorschlag zu den Betriebsratswahlen 1975 (August 1974),24 Seiten (Box 5)
    - Eckart Hildebrandt/Werner Olle: Ihr Kampf ist unser Kampf. Ursachen, Verlauf und Perspektiven der Ausländerstreiks 1973 (September 1975),192 Seiten (Box 5)
    - Dirk Axmacher: Kritik der Berufsausbildung (Oktober 1975),116 Seiten (Box 5)
    - Materialien zur Gewerkschaftsdiskussion (Mai 1977),120 Seiten (Box 5)
    - Johann Schneider: Interessen und Interessenpolitik der Beschäftigten im öffentlichen Dienst (Mai 1977),128 Seiten (Box 5)
    - Rationalisierung, Arbeitslosigkeit, Gegenwehr (Februar 1978),168 Seiten (Box 5)
    - Ulrich Bosse: Ein Betrieb macht dicht... Werksschließung in Kalletal (Juli 1978),96 Seiten (Box 5)
    - Arbeitskämpfe 1978(Mai 1979), 88 Seiten (Box 5)
    - Geschichte der Farbwerke Hoechst (1984),216 Seiten (Box 5)
  - Thema Geschichte der Arbeiterbewegung/Probleme des Kommunismus/Sozialismus und Demokratie/Neue Linke
    - Peter van Spall: Einige Bemerkungen zum Thema "Kapital und Arbeit - heute", (ohne Datum, etwa 1971),39 Seiten (Box 5)
    - Texte zur sozialistischen Diskussion (Dezember 1971),36 Seiten (Box 5)
    - Hansgeorg Conert: Richtungskämpfe in der SPD, Heft 1 (März 1973),112 Seiten (Box 5)
    - Für eine neue sozialistische Linke, Fischer Taschenbuch, herausgegeben vom Sozialistischen Büro (Juni 1973),350 Seiten (Box 5)
    - Ansatzpunkte sozialistischer Politik in der Bundesrepublik, 2 Versionen (April 1973),36 Seiten (Box 5)
    - Gert Schäfer: Die Kommunistische Internationale und der Faschismus (November 1973),164 Seiten (Box 5)
    - Leo Kofler/Andreas Buro: Vom Handelskapitalismus zum Neo-Imperialismus der Gegenwart (Dezember 1973),96 Seiten (Box 5)
    - Thesen des SB (Sozialistischen Büros) (Februar 1975),104 Seiten (Box 5)
    - Oskar Negt: Überlegungen zu einer kritischen Lektüre der Schriften von Marx und Engels; Dietrich Wetzel: Marxismus an der Universität (Mai 1976),100 Seiten (Box 5)
    - Barbara Klaus: Zur Entwicklung von Organisation und Konzeption der freien Gewerkschaften (Oktober 1976),96 Seiten (Box 5)
    - Karl-Theodor Stiller: Gewerkschaftspolitik und Bewegungen in der Arbeiterschaft (Juli 1977),112 Seiten (Box 5)
    - Sozialismus und Terrorismus (November 1977),80 Seiten (Box 5)
    - Sozialistische Linke nach dem Krieg (August 1978),240 Seiten (Box 5)
    - Westdeutsche Arbeiterbewegung, Kritik der kommunistischen Parteigeschichtsschreibun u.a. (November 1978),84 Seiten (Box 5)
    - Marxismus und Naturbeherrschung, Beiträge zu den ersten Ernst-Bloch-Tagen Tübingen 1978(Februar 1979), 184 Seiten (Box 5)
    - Sozialisten und Demokratie (März 1980),96 Seiten (Box 5)
  - Reihe Internationale Solidarität
    - Heft 1: (not numbered): Türkei-Report (November 1971),56 Seiten
    - Heft 2: (not numbered): Brasilien-Report (Mai 1972),56 Seiten
    - Heft 3: (not numbered): Industrialisierung, Fremdkapital und Zwangsarbeit in Südafrika (Mai 1972),128 Seiten
    - Heft 4: (not numbered): Portugal und die NATO (Januar 1973),88 Seiten
    - Heft 6: Klassenkämpfe und Repression in ltalien (Mai 1973),104 Seiten
    - Heft 7: Dokumente zur Entwicklung in Chile (November 1973),112 Seiten
    - Heft 8: Klassenkämpfe in Chile (Mai 1975),200 Seiten
    - Heft 9: Portugal - Auf dem Weg zum Sozialismus? (Mai 1975),160 Seiten
    - Heft 10: Der Bürgerkrieg im Libanon (November 1977),108 Seiten
    - Heft 11: (not numbered): Strategien des lmperialismus in Zentralamerika (Juni 1981),128 Seiten
  - Informationsdienst Arbeiterbildung
    - Heft 1: Bemerkungen über das Handwerk der Linken ... (Mai 1972),34 Seiten
    - Heft 2: Anmerkungen zum "neuen" Betriebsverfassungsgesetz (September 1972),32 Seiten
    - Heft 3: Politische Jugendbildung (Dezember 1972),64 Seiten
    - Heft 4: Möglichkeiten und Grenzen der Lohnpolitik (Juni 1973),56 Seiten
    - Heft 5: Verschärfte Arbeitsbelastung (September 1973),58 Seiten
    - Heft 6: Bildungsarbeit im öffentlichen Dienst Teil I (Dezember 1973),52 Seiten
    - Heft 7: Bildungsarbeit im öffentlichen Dienst Teil II (März 1974),56 Seiten
    - Heft 8: Bildungsarbeit mit Lehrlingen (September 1974),96 Seiten
  - Informationsdienst Sozialarbeit
    - Heft 1: Fürsorgeerziehung (November 1972),72 Seiten (Box 7)
    - Heft 2: Sozialarbeit in Institutionen (März 1974),80 Seiten (Box 7)
    - Heft 3/4:Sozialarbeit zwischen Selbstorganisation und Bürokratie (Oktober 1973), 96 Seiten (Box 7)
    - Heft 5: Zur Organisation - Funktion der Sozialarbeit (Dezember 73/Januar 74), 104 Seiten (Box 7)
    - Heft 6: Jugendhilferecht und Jugendhilfetag (April 1974),72 Seiten (Box 7)
    - Heft 7: 5. Deutscher Jugendhilfetag (Juli 1974),80 Seiten (Box 7)
    - Heft 8: Reform und Reformismus als Problem praktischer Politik in der Sozialarbeit (Oktober 1974),72 Seiten (Box 7)
    - Heft 9: Sozialarbeit in Jugendzentren (Januar 1975),96 Seiten (Box 7)
    - Heft 10: Knast und Sozialarbeit (Juli 1975),64 Seiten (Box 7)
    - Heft 11: Institutionelle Probleme stadtteilbezogener Sozialarbeit Teil I (Dezember 1975),64 Seiten (Box 7)
    - Heft 12: Institutionelle Probleme... Teil II (Februar 1976),80 Seiten (Box 7)
    - Heft 13: Sozialarbeit und Jugendarbeitslosigkeit (Mai 1976),96 Seiten (Box 7)
    - Heft 14: Alternative Psychiatrie (Oktober 1976),80 Seiten (Box 7)
    - Heft 15: Studium und Berufspraktikum (Dezember 1976),90 Seiten (Box 7)
    - Heft 16: Gewerkschaftsarbeit in der ÖTV (März 1977),94 Seiten (Box 7)
    - Heft 17: Kindergartenarbeit (Juli 1977),96 Seiten (Box 7)
    - Heft 18: Heimerziehung - Kritik und Alternativen (November 1977),168 Seiten (Box 7)
    - Heft 19: Jugendhilferecht... (Februar 1978),96 Seiten (Box 7)
    - Heft 20: Sozialarbeiterausbildung ... (Juni 1978),104 Seiten (Box 7)
    - Heft 21: Familienfürsorge (September 1978),80 Seiten (Box 7)
    - Heft 22: Jugendhilfetag 1978(März 1979), 104 Seiten (Box 7)
    - Heft 23: Frauen und Sozialarbeit (Juni 1979),144 Seiten (Box 7)
    - Heft 24: (erroneously marked ìHeft 21î): Psycho-Methoden in der Sozialarbeit (November 1979),96 Seiten (Box 7)
    - Heft 25: Materialien zur Sozialhilfe-Aktion (März 1980),96 Seiten (Box 8)
    - Heft 26: Kritik der psychosozialen Versorgung (November 1980),80 Seiten (Box 8)
    - Heft 27: Neuorganisation Sozialer Dienste ... (Dezember 1980),112 Seiten (Box 8)
    - Heft 28/29:Alternativbewegung, Ökologie und Sozialarbeit (April 1981), 136 Seiten (Box 8)
  - Informationsdienst Gesundheitswesen
    - Heft 1: Versuch einer Bestandsaufnahme (Mai 1974),64 Seiten (Box 8)
    - Heft 2: Schwerpunktthema Krankenhaus (September 1974),72 Seiten (Box 8)
    - Heft 3: Ambulante Versorgung (Januar 1975),72 Seiten (Box 8)
    - Heft 4: Bericht über die Arbeitstagung in Münster ... (Juni 1975),96 Seiten (Box 8)
    - Sonderheft: Das Gesundheitswesen in Portugal (November 1975),48 Seiten (Box 8)
    - Heft 5: Rationalisierungstendenzen im Krankenhauswesen ( (Dezember 1975),60 Seiten (Box 8)
    - Heft 6: Antirepressions-Kampagne... (März 1976),60 Seiten (Box 8)
    - Heft 7: Manifest des SB ... (Juni 1976),64 Seiten (Box 8)
    - Heft 8: "Pharmazie" (Dezember 1976),88 Seiten (Box 8)
    - Heft 9: Krankenhauspolitik... (Juni 1977),64 Seiten (Box 8)
    - Heft 10: Mediziner-Ausbildung (November 1977),96 Seiten (Box 8)
    - Heft 11: Rationalisierung in der Krankenpflege (März 1978),56 Seiten (Box 8)
    - Heft 12: Gruppenpraxis (Mai 1978),104 Seiten (Box 8)
    - Heft 13: Mediziner-Ausbildung (Oktober 1978),56 Seiten (Box 8)
    - Heft 14: Alltag im Krankenhaus (März 1979),64 Seiten (Box 8)
    - Heft 15: Medizin und Dritte Welt (Juli 1979),64 Seiten (Box 8)
    - Heft 16: Umwelt und Gesundheit (Dezember 1979),80 Seiten (Box 8)
    - Heft 18/19:Kritik der psychosozialen Versorgung (November 1980), 80 Seiten (Box 8)
    - Two brochures on the subject of public health: (Box 8)
      - Humanisierung des Gesundheitswesens (Oktober 1979),240 Seiten (Box 8)
      - Heft 17: Politisches Ziel: Gesundheit (Mai 1980), 80 Seiten (Box 8)
  - Arbeitsmaterialien Sozialarbeit/Sozialpädagogik
    The volumes after Heft 2 are not numbered.
    - Heft 1: Projektstudium am Beispiel Heimerziehung (September 1974),200 Seiten (Box 9)
    - Heft 2: Arbeitermädchen im Jugendzentrum (März 1975),56 Seiten (Box 9)
    - Knastalltag am Beispiel Mannheim (Mai 1975),128 Seiten (Box 9)
    - Der institutionalisierte Konflikt (November 1975),204 Seiten (Box 9)
    - Sozialpädagogik und Arbeiterinteressen (Dezember 1975),48 Seiten (Box 9)
    - Staatliche Sozialpolitik (April 1976),136 Seiten (Box 9)
    - Zwischenlösung: Arbeitskollektive (Juli 1978),96 Seiten (Box 9)
    - Sozialarbeit zwischen Bürokratie und Klient (November 1978),200 Seiten (Box 9)
    - Sommerschule '80: Selbstbestimmt Leben (August 1980),72 Seiten (Box 9)
    - Sozialarbeit zwischen Anspruch und Wirklichkeit (Dezember 1981),176 Seiten (Box 9)
  - Internationalismus-Rundbrief des Sozialistischen Büros
    - Heft 1: Diskussionsbeiträge zum Thema Italien (September 1976),48 Seiten (Box 9)
    - Heft 2: Diskussionsbeiträge zum Thema ltalien (Februar 1977),58 Seiten (Box 9)
    - Heft 3: Die Wahrheit ist ihre Schwäche ... (September 1977),80 Seiten (Box 9)
    - Heft 4: "Realer Sozialismus" (November 1978),46 Seiten (Box 9)
    - Heft 5: Opposition im "realen Sozialismus" (Mai 1979),52 Seiten (Box 9)
    - Heft 6: Europawahl 1979 (April 1979),48 Seiten (Box 9)
  - Wyhl-Arbeit (Rundbrief der Projektgruppen "AKW und Umweltschutz" im Sozialistischen Büro
    - Nr. 0: Rede von Heinz Brandt in Gorleben... (Mai 1977),32 Seiten (Box 9)
    - Nr. 1: Grohnde: Kühlturmgelände besetzt... (Juli 1977),32 Seiten (Box 9)
    - Sonderheft: Sozialistische Umweltpolitik? (September 1977),80 Seiten (Box 9)
    - Nr. 2: Demonstration in Kalkar... (Oktober 1977),32 Seiten (Box 9)
    - Nr. 3: Wiederaufbereitungspolitik: Gorleben (Februar 1978),32 Seiten (Box 9)
    - Nr. 4: Grüne Liste Nordfriesiand ... (Mai 1978),32 Seiten (Box 9)
    - Nr. 5: Alternative Ökonomie: Auf zum besseren Leben (Oktober 1978),32 Seiten (Box 9)
  - Publications that are not part of a series on a particular subject:
    - Der Fall Gertrud Zovkic! (Juli 1970),hektografiert, 38 Seiten (Box 10)
    - Resümee zum Fall Gertrud Zovkic (September 1979),hektografiert, 8 Seiten (Box 10)
    - Sozialistische Aktion Jugendhilfetag 1970,Arbeits- und Diskussionspapiere (1970), hektografiert, 22 Seiten (Box 10)
    - Sozialistische Aktion Jugendhilfetag 1970,Erste vorläufige Auswertung (1970) hektografiert, 29 Seiten (Box 10)
    - Wolfgang Sofsky: Sozialismus, die konkrete Utopie! (ohne Datum, ca. 1970),hektografiert, 28 Seiten (Box 10)
    - Dokumente zum Berufsverbote gegen Linke, dargestellt am "Fall" Ernest Mandel (1972),hektografiert, 13 Seiten (Box 10)
    - Dokumentation zur neuen Sozialistenverfolgung dargestellt am Beispiel Mandel (April 1972),hektografiert, 41 Seiten (Box 10)
    - Am Beispiel Angela Davis. Der Kongreß in Frankfurt. Fischer Taschenbuch (November 1972),216 Seiten (Box 10)
    - Politisch-ökonomische Determinanten für Planung und Politik in den Kommunen der BRD (Juni 1973),272 Seiten (Box 10)
    - Peter van Spall: Übersicht deutschsprachiger Periodika der unabhängigen sozialistischen Linken (Juli 1973),40 Seiten (Box 10)
    - Theater zum Radikalenerla_ (März 1978),256 Seiten (Box 10)
    - Der Freiheit eine Gasse. Dokumentation zur Zensur am Theater (Oktober 1978)150 Seiten (Box 10)
    - Antimilitaristische Soldatenarbeit (April 1979),104 Seiten (Box 10)
    - Sozialistische Politik und Kriegsgefahr (November 1981),72 Seiten (Box 10)
    - Sozialistische Friedenspolitik, Thesen des Sozialistischen Büros (April 1982),88 Seiten (Box 10)
  - Die Taschenbuchreihe des Sozialistischen Büros/Verlag 2000
    - Ausgabe 1: Zur konkreten Utopie der gesellschaftlichen Arbeit (1979),158 Seiten (Box 11)
    - Ausgabe 2: Erfahrungen. Sozialisten bearbeiten ihre politische Sozialisation (1980),216 Seiten (Box 11)
    - Ausgabe 3: Ellen Diederich: ...und eines Tages merkte ich ... (1981), 144 Seiten (Box 11)
    - Ausgabe 5: Wie Phönix aus der Asche? (1981),152 Seiten (Box 11)
    - Ausgabe 6: Blätter von unten (1981),152 Seiten (Box 11)
    - Ausgabe 7: Keine Startbahn West (1981),206 Seiten (Box 11)
    - Ausgabe 8: Heute schon gelebt? (1981),232 Seiten (Box 11)
    - Ausgabe 9: Frauen-Theater (1982),176 Seiten (Box 11)
    - Ausgabe 10: Nur wer sich bewegt, spürt seine Fesseln (1982),320 Seiten (Box 11)
    - Ausgabe 11: Andreas Buro: Zwischen sozial-liberalem Zerfall und konservativer Herrschaft (1982),224 Seiten (Box 11)
  - Plakat-Bauernverlag
    - Heft 1: (not numbered): Theorie der Bauernrevolution (August 1972),68 Seiten (Box 11)
    - Heft 2: (not numbered): Westdeutsche Landwirtschaft im Spätkapitalismus (ohne Datum, vermutlich September 1972),112 Seiten (Box 11)
    - Heft 3: (not numbered): Beiträge zur Agrarfrage in der BRD (Oktober 1972),80 Seiten (Box 11)
    - Heft 4: Marxismus und Landwirtschaft (März 1973),118 Seiten (Box 12)
    - Heft 5: Agrarpolitik und Agrarwirtschaft sozialistischer Länder (September 1973),287 Seiten (Box 12)
    - Heft 6: Zur Kritik der bürgerlichen Agrarökonomie (März 1974),112 Seiten (Box 12)
    - Heft 7: Agrarprobleme und Bauernkämpfe in Westeuropa (April 1976),104 Seiten (Box 12)
    - Heft 8: Abschied von der Provinz (August 1977),192 Seiten (Box 12)
    - Heft 9: (not numbered): Bauern gegen Atomanlagen ... (Oktober 1977),112 Seiten (Box 12)
    - Heft 10: (not numbered): Bauern-Karikaturen (September 1979),120 Seiten (Box 12)
  - Widersprüche - Zeitschrift for sozialistische Politik im Bildungs-, Gesundheits- und Sozialbereich
    The journal Widersprüche is still being published by Verlag 2000 GmbH, Offenbach. Later issues are not part of this collection. The series is not closed, however.
    - Heft 1: Hilfe und Herrschaft (September 1981),152 Seiten (Box 13)
    - Heft 2: Sozial(spar)staat Operation '82 (März 1982),144 Seiten (Box 13)
    - Heft 3: Methoden, Techniken, Ziele. Die heimliche Anpassung? (September 1982),144 Seiten (Box 13)
    - Heft 4/5:Spaltung der Gesellschaft. Packeis und Seelenwärme (Dezember 1982), 208 Seiten (Box 13)
    - Heft 6: Mütter-Fallen. Krise und Weiblichkeit (März 1983),160 Seiten (Box 13)
    - Heft 7: Lebenssatt. Altsein und Alterwerden (Juni 1983),152 Seiten (Box 13)
    - Heft 8: Ökologische Sozialpolitik? Eine Auseinandersetzung (Juli 1983),86 Seiten (Box 13)
    - Heft 9: Ausländer. Sündenböcke werden gemacht (Oktober 1983),168 Seiten (Box 13)
    - Heft 10: Qualifikation. Lernen und Arbeiten ... wofür? (Februar 1984),120 Seiten (Box 13)
    - Heft 11: Schule ist Schule ist anpassen, wegtauchen, verändern (April 1984),136 Seiten (Box 13)
    - Heft 12: Umbau des Sozialstaats. Die Debatte geht weiter (Oktober 1984),120 Seiten (Box 13)
    - 128 Seiten (Box 13)
    - Heft 14: Mindesteinkommen. Ausweg aus der Armut? Befreiung von der Lohnarbeit? (Februar 1985),120 Seiten (Box 13)
    - Heft 15: Mut zur Bildung. Der Aufklärung verpflichtet (Juni 1985),112 Seiten (Box 13)
    - Heft 16: Rechte in der Wende. Die linke Last mit Neonazis (November 1985),104 Seiten (Box 13)
  - Complete collection of all pamphlets by Sozialistisches Büro since its founding in 1969to its closure in 1983.
    - Flugschriften, 1969-1971
    - Flugschriften, 1972-1973
    - Flugschriften, 1974
    - Flugschriften, 1975-1976
    - Flugschriften, 1977-1978
    - Flugschriften, 1979
    - Flugschriften, 1980-1983